【裁判字號】    97,台抗,313
【裁判日期】    970424
【裁判案由】    違反毒品危害防制條例聲請保外就醫
【裁判全文】
最高法院刑事裁定              九十七年度台抗字第三一三號
抗  告  人  甲○○
                    號（
上列抗告人因違反毒品危害防制條例案件，不服台灣高等法院中
華民國九十七年三月十二日駁回聲請保外就醫之裁定（九十七年
度聲字第二二０號），提起抗告，本院裁定如下：
    主  文
抗告駁回。
    理  由
本件抗告人甲○○前經原審認為涉犯共同販賣第二級毒品罪嫌疑
重大，有刑事訴訟法第一百零一條第一項第三款情形，非予羈押
，顯難進行審判，於民國九十六年十月二十八日執行羈押，並先
後於九十七年一月二十八日及同年三月二十八日分別各延長羈押
二月在案。原裁定以抗告人聲請意旨略以：抗告人前因罹患舌癌
，於九十六年八月六日入院進行切除手術，出院後醫囑宜繼續追
蹤治療，此有九十七年一月十六日桃園敏盛綜合醫院開具之診斷
證明書可證。抗告人未能持續就醫治療，致使口腔黏膜潰瘍持續
擴大，癌細胞擴散轉移至正常組織，造成極度疼痛及出血，須服
用止痛藥方能度日。為免抗告人病情惡化、危及生命，懇請准予
保外就醫，接受化療等語。經原審法院審酌卷內訴訟資料及訴訟
進行情形，以抗告人因違反毒品危害防制條例等案件，經第一審
法院判處有期徒刑十二年，足見抗告人犯罪嫌疑重大；且抗告人
所犯販賣第二級毒品罪，係最輕本刑有期徒刑五年以上之罪，有
非予羈押，顯難進行審判之必要，認抗告人羈押之原因尚未消滅
，亦有繼續羈押之必要。又抗告人罹患舌癌，經台灣台北看守所
於九十七年二月二十二日戒送至亞東紀念醫院牙科門診就醫，經
醫師胡廣煜診斷後，認抗告人舌癌術後，其左側舌側呈現術後傷
口裂隙合併感染，建議藥物治療等情，有亞東紀念醫院九十七年
二月二十二日診字第0970063756號診斷證明書一紙附卷可憑，足
見抗告人並無保外就醫治療之必要。至抗告人所指其罹患之病症
應非牙科門診之專門領域，亞東紀念醫院之診斷報告不足以做為
憑判之依據云云。然查，亞東紀念醫院經行政院衛生署九十五年
度醫院評鑑結果由區域教學醫院升格為「醫學中心」，院內牙科
尚細分為七個次專科，其中即包含口腔顎面外科，其診治醫師胡
廣煜主治口腔黏膜病變及口腔癌手術等，有該醫院網路簡介資料
一紙在卷可查。抗告人片面指陳該診治醫師胡廣煜專業能力不足
，容有誤會。因認抗告人所指罹患重大疾病，與刑事訴訟法第一
百十四條第三款現罹疾病，非保外治療顯難痊癒者之要件不合，
所請具保停止羈押，自難准許，應予駁回等情。經核原裁定於法
尚無不合。按有無羈押之必要性，得否具保、責付、限制住居而
停止羈押，均屬事實審法院得自由裁量、判斷之職權，苟其此項
裁量、判斷，並不悖乎通常一般之人日常生活經驗之定則或論理
法則，又於裁定書內論述其何以作此判斷之心證理由者，即不得
任意指摘其為違法，而據為提起抗告之合法理由。查抗告意旨所
云，或仍執前詞爭辯，或為事實之爭執，或就原法院職權裁量之
事項，任意指摘原裁定不當，揆之上開說明，核非適法之抗告理
由，應認抗告為無理由，予以駁回。
據上論結，應依刑事訴訟法第四百十二條，裁定如主文。
中    華    民    國  九十七  年    四    月  二十四  日
                      最高法院刑事第三庭
                          審判長法官  莊  登  照
                                法官  黃  一  鑫
                                法官  許  錦  印
                                法官  韓  金  秀
                                法官  陳  晴  教
      本件正本證明與原本無異
                                      書  記  官
中    華    民    國  九十七  年    四    月  二十九  日
                                                      Ｑ


司法院資訊處製作；財團法人民間司法改革基金會備份。
